【裁判字號】    97,訴,733
【裁判日期】    970428
【裁判案由】    毒品危害防制條例
【裁判全文】
臺灣板橋地方法院刑事判決               97年度訴字第733號
公  訴  人  臺灣板橋地方法院檢察署檢察官
被      告  甲○○
上列被告因毒品危害防制條例案件，經檢察官提起公訴（97年度
毒偵字第969 號），本院以簡式審判程序審理，判決如下：
    主  文
甲○○施用第一級毒品，累犯，處有期徒刑捌月；減為有期徒刑
肆月，如易科罰金，以新臺幣壹仟元折算壹日。
    事實及理由
一、本件係依刑事訴訟法第273 條之1 第1 項規定，以簡式審判
    程序審理，合先敘明。
二、本件除被告甲○○前因施用毒品案件，經本院於民國（下同
    ）90年10月26日以90年度毒聲字第4264號裁定送觀察、勒戒
    後，因認有繼續施用毒品傾向，再由本院以90年度毒聲字44
    85號裁定令入戒治處所施以強制戒治，91年11月12日強制戒
    治期滿執行完畢，並由臺灣板橋地方法院檢察署檢察官以91
    年度戒毒偵字第508 號為不起訴處分確定。又因施用第一級
    毒品案件，經本院96年5 月15日以95年度訴字第2808號判處
    有期徒刑7 月確定（95年5 月26日所犯），嗣遇減刑，經本
    院於96年7 月16日以96年度聲減字第2026號裁定減為有期徒
    刑3 月又15日，甫於96年8 月4 日縮刑期滿執行完畢（於本
    案構成累犯）；又因毒品案件，經本院96年11月28日以96年
    度訴字第3524號判處有期徒刑7 月確定（現在監執行中，係
    本案犯行後之96年9 月5 日上午所犯）；暨其施用第1 級毒
    品時間，應補充記載為：96年4 月20日中午12時許施用（原
    起訴書記載為：96年4 月20日下午3 時55分許往前回溯26小
    時內某時許），以及證據部分加列：被告於本院準備程序、
    審理程序之自白（見本院97年4 月23日準備程序筆錄、審判
    筆錄）應予以補充外，其餘之犯罪事實、證據，均引用如附
    件起訴書之記載。
三、核被告甲○○所為，係犯毒品危害防制條例第10條第1 項之
    罪，其施用前之持有行為，為施用之高度行為所吸收，不另
    論罪。被告有如上所述之前案，並經執行完畢，有本院97年
    4 月23日列印之臺灣高等法院被告前案紀錄表在卷可稽，其
    於有期徒刑執行完畢後之5 年以內，再故意犯本件有期徒刑
    以上之罪，為累犯，應依法加重其刑；爰審酌被告素行（詳
    參前案紀錄表）、動機、目的、施用毒品所生危害，以及犯
    罪後坦承犯行之態度等一切情狀，酌情量處如主文所示之刑
    。又本件被告所犯，係在96年4 月24日前之96年4 月20日，
    且無中華民國九十六年罪犯減刑條例第3 條所列不予減刑之
    限制要件，合於減刑，應依同上條例第2 條第1 項第3 款規
    定，減輕其刑1/2 ，並據同條例第9 條規定，依刑法第41條
    第1 項前段規定為易科罰金折算標準之諭知。
據上論斷，應依刑事訴訟法第273 條之1 第1 項、第299 條第1
項前段、第310 條之2 、第454 條第2 項，毒品危害防制條例第
10條第1 項，刑法第11條前段、第47條第1 項、第41條第1 項前
段，中華民國九十六年罪犯減刑條例第2 條第1 項第3 款、第7
條、第9 條，判決如主文。
本案經檢察官吳文正到庭執行職務。
中    華    民    國    97    年    4     月    28    日
                        刑事第5 庭法  官  黎錦福
上列正本證明與原本無異。
如不服本判決，應於判決送達後10日內敘明上訴理由，向本院提
出上訴狀（應附繕本），上訴於臺灣高等法院。
                                  書記官  蔡麗春
中    華    民    國    97    年    4     月    28    日
附錄本案論罪科刑法條全文：
毒品危害防制條例第10條
施用第一級毒品者，處6 月以上5 年以下有期徒刑。
施用第二級毒品者，處3 年以下有期徒刑。
........................................................
附件：
臺灣板橋地方法院檢察署檢察官起訴書
                                     97年度毒偵字第969號
    被    告  甲○○  男  64歲（民國○○年○○月○○日生）
                      籍設桃園縣龜山鄉山頂村宏德新村2號
                      現居臺北縣永和市○○路43巷8號6樓
                      國民身分證統一編號：Ｚ000000000號
上列被告因違反毒品危害防制條例案件，業經偵查終結，認應提
起公訴，茲將犯罪事實及證據並所犯法條分敘如下：
        犯罪事實
一、甲○○曾因違反肅清煙毒條例案件，經臺灣板橋地方法院以
    83年度訴緝字第210 號判處有期徒刑5 年2 月確定，於民國
    95 年5月17日縮刑期滿執行完畢。又其前因施用毒品案件，
    經觀察、勒戒後，認有繼續施用毒品之傾向，經臺灣板橋地
    方法院以90年度毒聲字第4485號裁定令入戒治處所施以強制
    戒治，於91年11月12日戒治期滿執行完畢，並經本署檢察官
    以91年度戒毒偵字第508 號為不起訴處分確定。詎其猶不知
    悔改，於強制戒治執行完畢後5 年內，基於施用第一級毒品
    海洛因之犯意，於96年4 月20日下午3 時55分許往前回溯26
    小時內某時，在臺北縣永和市○○路43巷8 號6 樓住處，施
    用第一級毒品海洛因。嗣因案通緝，為警於96年4 月20日下
    午2 時30分許，在臺北縣永和市○○路141 巷4 弄3 號緝獲
    ，經採尿送驗呈鴉片類陽性反應，始偵悉上情。
二、案經臺北縣政府警察局永和分局報告偵辦。
        證據並所犯法條
一、證據清單及待證事實：
 ┌──┬───────────┬───────────┐
 │編號│證據清單              │    待證事實          │
 ├──┼───────────┼───────────┤
 │一  │被告甲○○於偵查中之自│被告坦承施用第一級毒品│
 │    │白。                  │海洛因之事實。        │
 ├──┼───────────┼───────────┤
 │二  │臺灣檢驗科技股份有限公│被告為警查獲時所採集之│
 │    │司出具之濫用藥物尿液檢│尿液送驗結果，呈鴉片類│
 │    │驗報告、查獲違反毒品危│陽性反應之事實。      │
 │    │害防制條例犯嫌代碼對照│                      │
 │    │表各1紙               │                      │
 ├──┼───────────┼───────────┤
 │三  │本署91年度戒毒偵字第  │被告於強制戒治執行完畢│
 │    │508號不起訴處分書。   │後5年內，再犯本件施用 │
 │    │                      │毒品案件之事實。      │
 └──┴───────────┴───────────┘
二、核被告所為，係犯毒品危害防制條例第10條第1 項之施用第
    一級毒品罪嫌。被告曾因違反肅清煙毒條例案件，經臺灣板
    橋地方法院判處有期徒刑5 年2 月確定，於95年5 月17日縮
    刑期滿執行完畢等情，有本署刑案資料查註紀錄表附卷可稽
    ，其於受有期徒刑之執行完畢後5 年以內故意再犯有期徒刑
    以上之罪，請依累犯規定加重其刑。
三、依刑事訴訟法第251 條第1 項提起公訴。
    此  致
臺灣板橋地方法院
中    華    民    國    97    年     1    月    23    日
                                檢察官  乙○○
上正本證明與原本無異
中    華    民    國    97    年    1     月    31    日
                                書記官
附錄法條
毒品危害防制條例第10條
施用第一級毒品者，處6 月以上5 年以下有期徒刑。
施用第二級毒品者，處3 年以下有期徒刑。


司法院資訊處製作；財團法人民間司法改革基金會備份。
